# 求助陈版，支付企业的结算备付金是否能够在其他货币资金科目进行核算？

提问人：jianduocai 时间：2014-11-30 16:38:35
求助陈版，支付企业的结算备付金是否能够在其他货币资金科目进行核算？ 如不能，是否有明确依据。 另结算备付金应属于公司在没有客户交易指令时严禁动用的资金，编制现金流量表时收到的结算备付金是否可以作为现金和现金等价物？

回答人：chenyiwei
没有接触过此类第三方支付企业的实务。但个人理解，如果比照证券公司的客户交易结算资金的处理方法，你的理解应当是合适的，即列报为货币资金（同时增设“其中：结算备付金”项目）；同时在现金流量表中可以作为现金及现金等价物。

提问人：jianduocai 时间：2014-11-30 23:23:25
陈版，我查了一些证券公司的案例，结算备付金都不是在货币资金核算，而是在货币资金下单独的一个结算备付金进行核算，有一些困惑。 另如果把结算备付金放在货币资金里，附注是不是应该计入其他货币资金-结算备付金，但我查了其他货币资金的核算内容，好像没有这一项内容。 结算备付金作为预收待付的客户资产，是不是更多的具有往来的性质，单独放一个报表科目更为妥当，但又找不到明确的依据，不知道能不能说服客户

回答人：chenyiwei
可以作为其他货币资金列报，下面设置“其中：结算备付金”明细项目较为合适。如有可能，建议查询公布的第三方支付平台公司的报表。